臺灣雲林地方法院刑事判決
110年度訴字第645號
公  訴  人  臺灣雲林地方檢察署檢察官
被      告  李政隆


                    （另案於法務部○○○○○○○○○執行中）
指定辯護人  本院公設辯護人郭雅琳  
上列被告因違反毒品危害防制條例案件，經檢察官提起公訴（11
0年度偵字第7965號），本院判決如下：
    主      文
李政隆犯販賣第二級毒品罪，共貳罪，各處有期徒刑伍年壹月。
應執行有期徒刑伍年參月。
未扣案之犯罪所得新臺幣參仟元，及小米廠牌行動電話壹支均沒
收，於全部或一部不能沒收或不宜執行沒收時，追徵其價額。
    事      實
一、李政隆明知甲基安非他命係毒品危害防制條例列管之第二級
    毒品，依法不得持有及販賣，竟意圖為洪志宗（另案違反毒
    品危害防制條例案件，於民國109年11月17日經本院裁定羈
    押在法務部○○○○○○○○）營利，基於販賣第二級毒品之犯意，
    分別為下列行為：
　㈠於109年11月19日持小米廠牌行動電話（含搭配使用之門號00
    00000000號晶片卡1張，下稱本案行動電話）以通訊軟體LIN
    E與許竣傑聯繫，議定毒品交易數量、價格、時間、地點後
    ，於同日22時53分許，在雲林縣○○鄉○○路00號前，以一手交
    錢、一手交貨之方式，販賣甲基安非他命0.5公克予許竣傑
    ，許竣傑給付新臺幣(下同)1,500元予李政隆，完成交易。
　㈡於109年12月8日持本案行動電話以通訊軟體Telegram與許竣
    傑聯繫，議定毒品交易數量、價格、時間、地點後，於同日
    20時許，在雲林縣○○鄉○○路00號前，由李政隆交付甲基安非
    他命0.5公克予許竣傑，許竣傑則分別於同年月22日8時1分
    、同年月28日16時28分許，以其所有之合作金庫銀行帳號00
    00000000000號帳戶，轉帳1,000元、500元至李政隆所有之
    中國信託商業銀行帳號00000000000000號帳戶，完成交易。
　㈢嗣經員警於110年1月11日13時40分許，持本院核發之搜索票
    ，先後在雲林縣○○鎮○○○村0○00號前、雲林縣○○鄉○○路0巷0○
    0號及雲林縣○○鄉○○00○0號等處對李政隆執行搜索，當場扣
    得如附表二所示之物，始循線查悉上情。
二、案經嘉義縣警察局刑事警察大隊報告臺灣雲林地方檢察署（
    下稱雲林地檢署）檢察官偵查起訴。
    理      由
壹、證據能力方面：
    按被告以外之人於審判外之言詞或書面陳述，除法律有規定
    者外，不得作為證據，刑事訴訟法第159條第1項固定有明文
    。惟被告以外之人於審判外之陳述，雖不符同法第159條之1
    至第159條之4之規定，而經當事人於審判程序同意作為證據
    ，法院審酌該言詞陳述或書面陳述作成時之情況，認為適當
    者，亦得為證據；又當事人、代理人或辯護人於法院調查證
    據時，知有第159條第1項不得為證據之情形，而未於言詞辯
    論終結前聲明異議者，視為有前項之同意，同法第159條之5
    第1項、第2項亦有明定。經查，本判決後述所引用被告李政
    隆以外之人於審判外之陳述，被告及其辯護人於本院審理時
    均同意作為證據（見本院訴645卷第118頁、第229頁），本
    院審酌上開證據並無違法不當之情形及證明力明顯過低之瑕
    疵，且與待證事實具有關聯性，以之作為本案之證據均屬適
    當，揆諸前開規定，應有證據能力。
貳、實體方面：
一、認定犯罪事實所憑之證據及理由：
  ㈠上開犯罪事實，被告於偵查及本院審理時均坦承不諱（見警
    卷第3頁至第8頁、偵2671卷第33頁至第37頁、本院訴645卷
    卷第115頁、第228頁），核與證人許竣傑於警詢、偵訊之證
    述互核相符（見警卷第9頁至第24頁、偵2671卷第25頁至第2
    8頁），並有本院110年聲搜字11號搜索票2張、嘉義縣警察
    局刑事警察大隊搜索扣押筆錄暨扣押物品目錄表3份、被告
    所使用Telegram之帳號及聯絡人擷圖3張、LINE對話紀錄擷
    圖21張、Telegram對話紀錄擷圖9張、中國信託商業銀行股
    份有限公司110年3月4日中信銀字第110224839047355號函暨
    客戶基本資料及交易明細各1份、合作金庫銀行新開戶建檔
    登錄單1份、高雄市立凱旋醫院110年2月3日高市凱醫驗字第
    66972號濫用藥物成品檢驗鑑定書1份在卷可稽（見警卷第37
    頁至第58頁、第64頁至第67頁、第71頁至第73頁、第78頁至
    第83頁、本院訴645卷第31頁至第33頁），復有如附表二編
    號1所示之物扣案可證，足認被告之自白與事實相符，可以
    採信。
  ㈡按販賣毒品乃違法行為，交易雙方皆以隱匿秘密之方式而為
    ，且毒品無公定價格，每次購買價量，隨時可能依雙方關係
    深淺、資力、需求量及對行情之認知、來源是否充裕、查緝
    是否嚴緊，購買者被查獲時供述來源對象之可能性風險等因
    素之評估，因而異其標準，機動調整，非可一概而論。販賣
    毒品之利潤所得，除經坦承犯行或價量俱屬明確者外，本難
    查得實情，是以除非別有積極事證，足認係以同一價量委託
    代買、轉售或無償贈與，確未牟利以外，尚難執此遽認非法
    販賣毒品之證據尚有不足（最高法院97年度台上字第1012、
    3557號、104年度台上字第255號判決意旨參照）。本案被告
    於警詢時供述：我賣給許竣傑的價格跟之前洪志宗賣給他的
    價格一樣，我沒有多收錢，毒品是洪志宗被抓之後沒有查扣
    到的等語（見警卷第6頁）；於本院審理時固陳述：沒有賺
    ，因為我只是幫洪志宗等語（見本院訴645卷第240頁），無
    從確知被告將甲基安非他命販賣予許竣傑之利潤為何，然被
    告、洪志宗與許竣傑既無特殊親誼關係，苟無任何利潤可圖
    ，應無甘冒被查緝而觸重刑之危險以販入原價讓售毒品予許
    竣傑之理，且被告經手現金與毒品，親自實踐構成要件客觀
    行為，雖是為洪志宗營利之意圖，然其販賣甲基安非他命予
    許竣傑且從中賺取差價牟利，應屬合理之認定。
  ㈢綜上，本案事證明確，被告犯行均堪認定，應依法論科。
二、論罪科刑之理由：
  ㈠按甲基安非他命屬毒品危害防制條例第2條第2項第2款之第二
    級毒品，是核被告所為，均係犯毒品危害防制條例第4條第2
    項之販賣第二級毒品罪。被告販賣第二級毒品前持有該毒品
    之低度行為，應為販賣之高度行為所吸收，均不論罪。
  ㈡被告所犯上開2罪，其犯意各別，行為互殊，應予分論併罰。
  ㈢刑之減輕事由：
　⒈本案有毒品危害防制條例第17條第2項規定適用：
    按犯第4條至第8條之罪於偵查及歷次審判中均自白者，減輕
    其刑，毒品危害防制條例第17條第2項定有明文。被告就其
    所犯如上開販賣第二級毒品犯行，均分別於偵查及歷次審判
    中自白不諱，就其所犯上開2罪，爰依毒品危害防制條例第1
    7條第2項規定減輕其刑。
　⒉本案無毒品危害防制條例第17條第1項規定適用：
    按毒品危害防制條例第17條第1項所謂「供出毒品來源，因
    而查獲其他正犯或共犯者」，係指被告供出毒品來源之有關
    資料，諸如前手之姓名、年籍、住居所、或其他足資辨別之
    特徵等，使調查或偵查犯罪之公務員因而對之發動調查或偵
    查，並因而查獲者而言。被告之「供出毒品來源」，與調查
    或偵查犯罪之公務員對之發動調查或偵查並進而查獲之間，
    論理上須具有先後且相當之因果關係，倘有調查或偵查犯罪
    職權之公務員已有確切之根據，足以合理懷疑被告所供出毒
    品來源之人涉嫌毒品犯罪；或被告供出之毒品前手與其所涉
    案件之毒品不具關聯性；或被告雖有陳述毒品來源，但調查
    或偵查犯罪機關未因而查獲其他正犯或共犯，既無助該案之
    追查，即不符上開減免其刑規定（最高法院108年度台上字
    第806號判決意旨參照）。查本案並未因被告供述查獲其他
    正犯或共犯，此觀嘉義縣警察局水上分局110年12月21日嘉
    水警偵字第1100029937號函暨偵查報告、雲林地檢署110年1
    2月23日雲檢原天110偵672字第1109034771號函（見本院訴6
    45卷第135頁至第138頁、第149頁）自明，不符毒品危害防
    制條例第17條第1項規定，被告自不得依該條項規定減輕或
    免除其刑。
  ⒊本案無刑法第59條規定適用：
　　辯護人請求就被告本案犯行依刑法第59條規定酌減其刑云云
    （見本院訴645卷第243頁）。惟按刑法第59條規定之酌量減
    輕其刑，必須犯罪另有特殊之原因與環境，在客觀上足以引
    起一般同情，認為即使予以宣告法定最低度刑，猶嫌過重者
    ，始有其適用。此所謂法定最低度刑，固包括法定最低本刑
    ；惟遇有其他法定減輕之事由者，則應係指適用其他法定減
    輕事由減輕其刑後之最低度刑而言。倘被告別有法定減輕事
    由者，應先適用法定減輕事由減輕其刑後，猶認其犯罪之情
    狀顯可憫恕，即使科以該減輕後之最低度刑仍嫌過重者，始
    得適用刑法第59條規定酌量減輕其刑（最高法院100 年度台
    上字第744號判決意旨參照）。查第二級毒品甲基安非他命
    若長期使用會產生耐受性及心理依賴性，並對身體健康有負
    面影響，例如造成記憶、學習及認知能力減退等，販賣第二
    級毒品行為，不僅直接戕害購毒者身心健康，對施用毒品者
    之家庭帶來負面影響，並有滋生其他犯罪之可能，對社會所
    生危害程度非輕，倘遽予憫恕而依刑法第59條規定減輕其刑
    ，除對其個人難收改過遷善之效，無法達到刑罰特別預防之
    目的外，亦易使其他販毒者心生投機、甘冒風險繼續販毒，
    無法達到刑罰一般預防之目的，並考量販賣第二級毒品最輕
    法定本刑為10年以上有期徒刑，被告就本案2次販賣第二級
    毒品犯行，依毒品危害防制條例第17條第2項減輕其刑後，
    已難認有何情輕法重之處，客觀上亦未足引起一般同情，洵
    無適用刑法第59條規定酌減其刑之餘地，辯護人請求依該條
    規定酌減其刑，並無理由。
　㈣爰以行為人之責任為基礎，審酌被告前有違反廢棄物清理法
    及施用毒品之犯罪紀錄，有其臺灣高等法院被告前案紀錄表
    附卷可稽，素行難認良好，其亦明知我國對販賣毒品之行為
    設有處罰，竟仍為本案犯行，造成毒品流竄，危害社會治安
    ，並戕害他人身心健康，所為實無足取，惟念被告犯後坦承
    犯行之犯後態度，販賣數量甚微、對象僅1人、販賣所獲利
    潤非鉅等犯罪情節，暨其為本案犯行之動機、目的、所生危
    害，兼衡被告自陳二專畢業之智識程度、未婚、無小孩、入
    監前從事養殖業、月收入約3萬元（見本院訴645卷第242頁
    ）等一切狀況，量處如主文所示之刑。末衡酌本案被告所犯
    各罪中，所侵害者均為國民健康之社會法益，犯罪時間相近
    ，對象相同，數量不多，若就被告各罪宣告刑予以累加執行
    ，刑責恐屬過苛等一切情狀，定其應執行之刑如主文所示。
三、沒收部分：
  ㈠被告因販賣甲基安非他命向許竣傑收取之價款合計3,000元，
    為被告之犯罪所得，爰依刑法第38條之1第1項宣告沒收，且
    因並未扣案，併依同條第3項，宣告於全部或一部不能沒收
    或不宜執行沒收時，追徵其價額。
  ㈡未扣案之小米廠牌行動電話1支，被告於審理中自承：我跟許
    竣傑是用小米的手機聯絡，晶片卡被扣起來，手機有發還給
    我等語（見本院訴645卷第238頁），足認被告確有以該手機
    作為本案犯行之聯絡工具，是未扣案之小米廠牌行動電話1
    支，不問屬於犯罪行為人與否，自應依毒品危害防制條例第
    19條第1項宣告沒收之，因未扣案，併諭知於全部或一部不
    能沒收或不宜執行沒收時，依刑法第38條第4項，追徵其價
    額。至搭配使用之門號0000000000號晶片卡1張業經本院110
    年度訴字第128號判決宣告沒收確定，復經雲林地檢署檢察
    官以110年度執沒字第891號執行沒收完畢，有上開判決書、
    臺灣雲林地方檢察署扣押（沒收）物品處分命令在卷可查（
    見本院訴645卷第157頁、第209頁），則該晶片卡已因執行
    沒收而滅失，無再予宣告沒收之必要。
  ㈢扣案如附表二編號1所示之甲基安非他命9包，為被告本案販
    賣所餘之物，且為第二級毒品，本亦應宣告沒收銷燬。然該
    等毒品業經本院110年度訴字第128號判決宣告沒收銷燬確定
    ，復經雲林地檢署檢察官以110年度執沒字第891號執行沒收
    銷燬完畢，有上開判決書、臺灣雲林地方檢察署扣押（沒收
    ）物品處分命令在卷可查（見本院訴645卷第157頁、第217
    頁），則該甲基安非他命已因執行沒收銷燬而滅失，無再予
    宣告沒收之必要。
  ㈣扣案如附表二編號2至10所示之物顯然與本案被告販賣第二級
    毒品之犯行無涉。另被告於本院審理中供稱：扣案電子磅秤
    我沒有用到，夾鍊袋是洪志宗的，不是我的等語（見本院訴
    645卷第237頁），復無證據證明該磅秤及夾鍊袋與本案販賣
    犯行有何關聯，爰均不予宣告沒收，併此敘明。
據上論斷，應依刑事訴訟法第299條第1項前段、毒品危害防制條
例第4條第2項、第17條第2項、第19條第1項，刑法第11條、第51
條第5款、第38條第4項、第38條之1第1項前段、第3項，判決如
主文。
本案經檢察官林欣儀提起公訴；檢察官林豐正到庭執行職務。
中　　華　　民　　國　　111 　年　　2 　　月　　16　　日
                  刑事第二庭  審判長法  官 王紹銘
                                    法  官 黃麗竹
                                    法  官 簡鈺昕
以上正本證明與原本無異。 　　　　　　　　　　　　　　　
如不服本判決應於收受送達後20日內向本院提出上訴書狀，並應
敘述具體理由；其未敘述上訴理由者，應於上訴期間屆滿後20日
內向本院補提理由書（均須按他造當事人之人數附繕本）「切勿
逕送上級法院」。
                                   書記官  林芳宜 
中　　華　　民　　國　　111 　年　　2 　　月　　16　　日
附錄本案論罪科刑法條全文：
毒品危害防制條例第4條
製造、運輸、販賣第一級毒品者，處死刑或無期徒刑；處無期徒
刑者，得併科新臺幣3千萬元以下罰金。
製造、運輸、販賣第二級毒品者，處無期徒刑或10年以上有期徒
刑，得併科新臺幣1千5百萬元以下罰金。
製造、運輸、販賣第三級毒品者，處7年以上有期徒刑，得併科
新臺幣1千萬元以下罰金。
製造、運輸、販賣第四級毒品者，處5年以上12年以下有期徒刑
，得併科新臺幣5百萬元以下罰金。
製造、運輸、販賣專供製造或施用毒品之器具者，處1年以上7年
以下有期徒刑，得併科新臺幣1百50萬元以下罰金。
前五項之未遂犯罰之。
附表一：通訊軟體對話紀錄
被告李政隆【丹尼隆】與許竣傑【傑】通訊軟體LINE對話紀錄：
編號  時間 對話紀錄內容  卷證出處 1 ① 109年11月19日5時21分許6時52分許 傑：在嗎？想問一定要拿到一顆嗎？ 隆：可以不用但不划算。 傑：我知道。0.5大概多少了？你剛起     床啊？ 隆：我幫你問一下。 傑：嗯嗯。謝謝。 傑：你昨晚夜沒睡啊。 隆：（回覆：你昨晚夜沒睡啊。）嗯     。 隆：你呢？ 傑：我也是。 （傑已收回訊息） 傑：哈哈哈。 隆：0.5不多喔。 傑：錢多少了？ 傑：我現在錢不多不能拿太多，先確     認一下。 隆：500而已吧。 傑：欸？ （傑已收回訊息） 傑：0000-0000可以拿多少？ 隆：啊。 隆：可以。 傑：嗯？ 隆：等等喔。 傑：嗯。 隆：500是0.05。 傑：嗯。 傑：那0.5是？ 隆：1500。 傑：嗯嗯。應該可以，我晚上下班才     有空，雖然有點想蹺班哈哈哈。 隆：什麼應該可以？ 傑：1500我還可以。 隆：嗯嗯。 傑：等等我要上班，晚上才能拿，只     是我在想要今天拿還明天拿。 隆：都可吧。 傑：那我要去哪裡找你拿？這次應該     不會再跑這麼遠拿給我吧。 隆：怎麼這麼問？ 傑：這次沒拿很多，怕你不想跑這趟     ，如果哥願意就太好了，哈哈。 隆：是不會只是要剛好順路。 傑：嗯嗯。看哥，如果順路就麻煩你     。 傑：那就可以順便幫哥吹一下，我先     準備去上班了。 隆：（回覆：那就可以順便幫哥吹一     下）你來也可以啊。 隆：（回覆：我先準備去上班了）嗯     。 傑：嗯嗯。到時看看。我平日比較沒     辦法出門太遠，假日到還可以。  警卷第65頁背面至第67頁  ② 109年11月19日12時15分許至23時11分許 隆：了解。 傑：哥你今晚有順路來麥寮嗎？ 隆：你下班了啊？ 傑：嗯嗯。 傑：剛到家我想洗澡一下。 隆：嗯。 傑：哥了。 隆：我？ 傑：還在忙啊？ 隆：嗯。 傑：嗯嗯。 傑：我洗好澡了。 傑：哥還沒下班啊？ 傑：？ 傑：今天可拿嗎？ 隆：等我一下。 傑：嗯。 傑：大概幾點了？ 隆：十點。 傑：來麥寮嗎？ 隆：還是你要來找我。 傑：有點難XD。 傑：明天還要上班不太能找哥。 隆：那你要等我十點去嗎？ 傑：好啊。 隆：嗯。 傑：嗯嗯。 隆：要去哪找你？ 傑：明禮國小。我等等要去7-11一趟     領錢。 隆：位置圖。 傑：（傳送Google地圖） 傑：我去7-11喔。等等過去那邊找你     。 傑：哥大概幾點到？ （隆已收回訊息） 隆：不好意思。 傑：喔喔那哥幾點會到了？ 隆：他還要20分才到。 傑：嗯。 隆：所以可能要再晚一點到你那。 隆：我最晚40分前可以到你那。 傑：那這樣可能要麻煩你拿到我家門     口，囧。 隆：好。 隆：你在給我位子。 傑：你到那邊在跟我說我在給你。 隆：我現在要過去。 傑：路上小心。 隆：嗯。 隆：我到元長刺激了你要給我位子圖     。 傑：你先到那。 傑：我可以過去找你。 隆：嗯嗯。 （傑已收回訊息） 傑：？ 隆：我剛下麥寮交流道。 傑：嗯。 隆：你應該可以準備過來了。 傑：我在了。 隆：呵呵。好，我快到了。 傑：嗯。 隆：抱歉讓你等我那麼久。 傑：不會，你在忙還讓你跑那麼遠，     是我比較不好意思。 隆：我在61橋下了，在幾分鐘到。 隆：好像到了。 傑：在哪？我在路燈下捏。 隆：我看一下等等喔。 傑：宮，門口。 隆：嗯嗯。 隆：我轉過去。 傑：嗯。 隆：（通話14秒） 隆：你剛剛是還在上嗎？ 傑：沒欸。 隆：呵呵。 傑：怎麼嗎？ 隆：剛剛看你眼神以為你還沒退。 傑：喔喔，可能還有感覺，但沒有很     上吧。 隆：嗯嗯，下次有空可以來找我。 傑：好。 隆：（回覆：但沒有很上吧）我剛也     有點想，呵呵。 傑：哈哈哈，可惜太趕，不然是可以     幫你吹吹。 隆：但拖你太久。 傑：我還好，你在忙不能怪你，你有     工作，工作優先。 隆：謝謝啊。 傑：不用謝。   
被告李政隆【Danny】與許竣傑【俊俊】通訊軟體Telegram對話
    紀錄：
編號  時間 對話紀錄內容 卷證出處 1 ① 109年12月8日18時49分許至18時53分許 隆：俊俊。 傑：嗯？ 隆：位子圖再給我一次。 傑：你找明禮國小。 隆：好。 隆：我差不多準備出發。 隆：等等到了跟你說。 警卷第71頁  ② 109年12月10日18時31分許至22時40分許 隆：俊俊你好像忘記給我錢了耶。 傑：你在哪了？ 隆：我在附近不過還在忙。 傑：是喔。 傑：那你不忙跟我說。 隆：你在哪？ 傑：家。 隆：我晚點撈過去一趟。 傑：嗯嗯。 傑：你那有500找嗎？ 隆：我再去換。 傑：沒有沒關係。 傑：零錢有。 傑：哥幾點到？ 隆：等等跟你說。 傑：嗯嗯。 隆：（傳送中國信託000-00000000000     76826號帳戶訊息） 傑：嗯，好。 傑：我用好轉過去跟你說。 隆：嗯。 警卷第71頁、第72頁  ③ 109年12月13日21時28分許 傑：歌我1500可能會晚點時間轉，轉     好擷圖給你。 警卷第72頁   ④ 109年12月14日1時23分許 隆：好。   ⑤ 109年12月16日21時7分許 傑：最近還好嗎？    ⑥ 109年12月17日11時25分許至11時30分許 隆：還好。 隆：你有匯給我了嗎？ 傑：還沒。我在等朋友還我錢。 傑：最近要到年底了。 傑：哥要注意安全。 隆：嗯。 隆：謝謝。   ⑦ 109年12月22日8時1分許至13時37分許 傑：先轉1000給哥，剩下500我有拿到     再轉進去(傳送網路銀行交易畫面     擷圖) 隆：好，謝謝。 傑：抱歉拖這麼久。 隆：不會。 傑：500會比較晚抱歉。 傑：他還沒還我，說月底。 隆：了解。 傑：最近還好嗎？ 警卷第72頁、第73頁  ⑧ 109年12月28日14時52分許至16時28分許 傑：他還是沒轉。 隆：痾。 隆：嗯，我其實不知道該說什麼。 傑：我先想辦法給你吧。 傑：轉給你了。 傑：你看一下吧。 警卷第73頁  ⑨ 109年12月29日11時3分許至22時59分許 傑：有收到嗎？ 隆：有。 隆：謝謝。 傑：好喔。 傑：抱歉拖那麼久。 隆：不會。 傑：最近哥那邊還好嗎？ 傑：哥最近注意安全吧，下個月我領     錢再找哥拿可以嗎？ 傑：很抱歉這次讓哥不開心。 傑：弟弟會好好反省。 傑：工作和開車要注意安全喔。 傑：晚安。 隆：好。 隆：晚安。 警卷第73頁 
附表二：本件扣案物
編號 物品名稱 數量 鑑定結果 備註 1 甲基安非他命 9包（含包裝袋9個） ①檢出成分：甲基安非他命 ②驗餘淨重合計：34.479公克 ①嘉義縣警察局刑事警察大隊搜索扣押筆錄暨扣押物品目錄表各2份（警卷第39頁至第43頁、第51頁至第55）。 ②高雄市立凱旋醫院110年2月3日高市凱醫驗字第66972號濫用藥物成品檢驗鑑定書1份（本院卷第31頁至第33頁）。 ③已於本院110年度訴字第128號刑事判決沒收銷燬（本院卷第49頁至第91頁）。 2 Iphone手機（搭配門號0000000000號晶片卡1張） 1支  ①嘉義縣警察局刑事警察大隊搜索扣押筆錄暨扣押物品目錄表各1份（警卷第39頁至第43頁）。 ②已於本院110年度訴字第128號刑事判決沒收（本院卷第49頁至第91頁）。 3 紅米手機（搭配門號0000000000號晶片卡1張） 1支  ①嘉義縣警察局刑事警察大隊搜索扣押筆錄暨扣押物品目錄表各1份（警卷第39頁至第43頁）。 ②已發還。 ③臺灣雲林地方檢察署檢察官扣押（沒收）物品處分命令、發還沒收物扣押物受領書各1份（本院卷第41頁、第43頁、第45頁）。 4 I PAD平板電腦 1臺   5 新臺幣 36,900元  ①嘉義縣警察局刑事警察大隊搜索扣押筆錄暨扣押物品目錄表各1份（警卷第39頁至第43頁）。 6 帳冊 1本   7 ASUS平板電腦 2臺  ①嘉義縣警察局刑事警察大隊搜索扣押筆錄暨扣押物品目錄表各2份（警卷第45頁至第55頁）。 ②已發還。 ③臺灣雲林地方檢察署檢察官扣押（沒收）物品處分命令、發還沒收物扣押物受領書各1份（本院卷第41頁、第43頁、第45頁）。 8 SHAPP手機（無晶片卡） 1支   9 毒品吸食器 3組  ①嘉義縣警察局刑事警察大隊搜索扣押筆錄暨扣押物品目錄表各1份（警卷第45頁至第55頁）。 ②已廢棄。 ③臺灣雲林地方檢察署檢察官扣押（沒收）物品處分命令、發還沒收物扣押物受領書各1份（本院卷第41頁、第43頁、第45頁）。 10 不詳廠牌手機 2支  ①嘉義縣警察局刑事警察大隊搜索扣押筆錄暨扣押物品目錄表各1份（警卷第51頁至第55頁）。 　 11 電子磅秤 1臺   12 夾鍊袋 1包